臺灣嘉義地方法院民事裁定
110年度亡字第6號
聲  請  人  張莉娟  


上列聲請人聲請宣告陳盈伊死亡事件，本院裁定如下：
    主    文
宣告陳盈伊（女，民國○○○年○○月○○日生，原住嘉義縣○○鄉○○村○
鄰○○○○○號）於中華民國九十三年二月二十六日下午十二時死亡
。
程序費用由陳盈伊遺產負擔。
    理    由
一、聲請意旨：聲請人為失蹤人陳盈伊（女，民國68年12月19日
    生，原住嘉義縣○○鄉○○村0鄰○○00號）之母，陳盈伊自86年2
    月27日因年久未聯絡失蹤後，迄今已逾24年，前經聲請鈞院
    准以110年度亡字第6號公示催告，並刊登新聞紙在案，現陳
    報期間屆滿，未據失蹤人陳報其生存，或知失蹤人生死者，
    陳報其所知。為此，聲請為宣告失蹤人死亡，並提出貴院公
    示催告裁定及報紙為證。
二、失蹤人失蹤滿7年後，法院得因利害關係人或檢察官之聲請
    ，為死亡之宣告；失蹤人為80歲以上者，得於失蹤滿3年後
    ，為死亡之宣告；失蹤人為遭遇特別災難者，得於特別災難
    終了滿一年後，為死亡之宣告。又受死亡宣告者，以判決內
    所確定死亡之時，推定其為死亡；前項死亡之時，應為前條
    各項所定期間最後日終止之時，民法第8條、第9條第1項、
    第2項前段定有明文。又所謂失蹤，係指失蹤人離去其最後
    住所或居所，陷於生死不明之狀態而言。再者，對失蹤人為
    公示催告，應記載下列各款事項：㈠失蹤人應於期間內陳報
    其生存，如不陳報，即應受死亡之宣告。㈡凡知失蹤人之生
    死者，應於期間內將其所知陳報法院。前條陳報期間，自公
    示催告最後登載公報或新聞紙之日起，應有6個月以上，家
    事事件法第156條第1項亦有明文。
三、經查，聲請人主張之前述事實，除據聲請人提出戶籍謄本、
    受理失蹤人口案件登記表為證外，並經本院依職權查詢失蹤
    人陳盈伊之財產所得資料、健保投保資料、勞保投保資料、
    入出境資料、前案紀錄、在監在押等資料，均查無失蹤人陳
    盈伊之相關資料，此有健保WebIR保險對象投保資料查詢、
    個人就醫紀錄查詢、勞保局被保險人投保資料查詢、入出境
    資訊連結作業查詢結果、稅務電子閘門財產所得調件明細、
    臺灣高等法院在監在押全國紀錄表、臺灣高等法院被告通緝
    紀錄表附卷可證。另經本院依職權向嘉義市政府警察局函詢
    關於失蹤人陳盈伊是否尋獲，據該局於110年4月22日以嘉市
    警防字第11000776390號函覆：迄今未尋獲等語，有該局函
    文暨失蹤人口系統資料報表附卷可佐，核與聲請人前述事實
    相符，復有新聞報公告刊登報紙粘貼單及新聞紙附卷可稽。
    今申報期屆滿，未據失蹤人向本院陳報其生存，或知其生死
    者陳報其有尚生存之情形，可信聲請人之主張為真實。
四、本件失蹤人於86年2月27日失蹤，迄今生死不明已逾7年，其
    失蹤期間依前述規定，應計算至93年2月26日滿7年。於公示
    催告之申報期間，未據失蹤人陳報其生存，或知失蹤人生死
    者陳報其所知，自應推定該失蹤人於失蹤期間屆滿之日下午
    12時為其死亡之時。本件聲請死亡宣告，為有理由，應予准
    許。
五、依家事事件法第154條第3項，裁定如主文。  
中　　華　　民　　國　　110 　年　　12　　月　　7 　　日
                    家事法庭  法  官  葉南君
以上正本證明與原本無異。
如不服本裁定，應於收受送達後十日內向本院提出抗告狀。
                              書記官  戴睦憲　　
中　　華　　民　　國　　110 　年　　12　　月　　7 　　日